臺灣高等法院刑事裁定
109年度聲字第1785號
聲  請  人  臺灣高等檢察署檢察官
受  刑  人  周志忠



上列聲請人因受刑人數罪併罰有二裁判以上，聲請定其應執行之
刑（109年度執聲字第771號），本院裁定如下：
    主  文
周志忠犯如附表所示各罪所處之刑，應執行有期徒刑壹年捌月。
    理  由
一、聲請意旨略以：受刑人周志忠因違反毒品危害防制條例等數
    罪，先後經判決確定如附表，應依刑法第53條、第50條第1
    項但書第1款、第2項、第51條第5款，定其應執行之刑，爰
    依刑事訴訟法第477條第1項聲請裁定等語。
二、按裁判確定前犯數罪者，併合處罰之。但有下列情形之一者
    ，不在此限：一、得易科罰金之罪與不得易科罰金之罪。二
    、得易科罰金之罪與不得易服社會勞動之罪。三、得易服社
    會勞動之罪與不得易科罰金之罪。四、得易服社會勞動之罪
    與不得易服社會勞動之罪。前項但書情形，受刑人請求檢察
    官聲請定應執行刑者，依第51條規定定之；數罪併罰，有二
    裁判以上者，依刑法第51條之規定，定其應執行之刑；又宣
    告多數有期徒刑者，於各刑中之最長期以上，各刑合併之刑
    期以下，定其刑期。但不得逾30年，刑法第50條、第53條及
    第51條第5款分別定有明文。次按數罪併罰中之一罪，依刑
    法規定得易科罰金，若因與不得易科罰金之他罪合併處罰結
    果而不得易科罰金時，原可易科罰金部分所處之刑，自亦無
    庸為易科折算標準之記載（司法院釋字第144號解釋意旨參
    照）。
三、經查：本件受刑人周志忠因違反毒品危害防制條例等數罪，
    先後經判決確定如附表所示之刑，有上開各罪刑事判決及本
    院被告前案紀錄表各1份在卷可憑。上開各罪均係在附表編
    號1所示之罪判決確定前所犯，且本院為犯罪事實最後判決
    之法院。其中附表編號2、3、5所示之罪，係處得易科罰金
    之刑，附表編號1、4所示之罪，係處不得易科罰金之刑，合
    於刑法第50條第1項但書第1款之情形，依刑法第50條第2項
    規定，須經受刑人請求檢察官聲請定其應執行刑，始得依刑
    法第51條規定定之。本件受刑人業於民國109年4月20日請求
    檢察官就如附表所示之罪，聲請合併定應執行刑，此有定刑
    聲請切結書1份在卷可稽，是本件聲請人聲請定應執行刑，
    本院審核認為正當。
四、爰參酌附表所示各罪宣告刑總和上限、各刑中最長期，並審
    酌受刑人所犯附表編號1、3、4所示之罪為施用第一級毒品
    罪，編號2、5所示之罪為施用第二級毒品罪，均屬施用毒品
    類型之犯罪，係對於自我身心之戕害行為，犯罪態樣及侵害
    法益均相同，且受刑人所為上開各罪之犯罪時間在民國108
    年1月3日至同年3月3日間，犯罪時間相距非遠，責任非難重
    複程度較高，再參酌受刑人之犯罪情節及行為次數等情，就
    其所犯附表各罪為整體非難評價後，兼衡責罰相當與刑罰經
    濟之原則，定如主文所示之應執行刑。又受刑人所犯附表編
    號2、3、5所示之罪雖係處得易科罰金之刑，然因與附表編
    號1、4所示之罪判處不得易科罰金之刑合併定其應執行刑，
    自亦無庸為易科罰金折算標準之記載，附此敘明。
據上論斷，依刑事訴訟法第477條第1項，刑法第50條第2項、第5
3條、第51條第5款，裁定如主文。
中　　華　　民　　國　　109 　年　　5 　　月　　27　　日
                  刑事第七庭  審判長法　官  孫惠琳
                                    法　官  連雅婷
                                    法　官  戴嘉清
以上正本證明與原本無異。
如不服本裁定，應於收受送達後五日內向本院提出抗告狀。
                                    書記官  高建華
中　　華　　民　　國　　109 　年　　5 　　月　　27　　日
附表：
編號  1 2 3 罪名  毒品危害防制條例(施用一級) 毒品危害防制條例(施用二級) 毒品危害防制條例(施用一級) 宣告刑  有期徒刑7月 有期徒刑3月 有期徒刑6月 犯罪日期  108年01月03日 108年01月03日 108年01月15日上午某時許 偵查(自訴) 機關年度案號  新北地檢108年度毒偵字第599號 新北地檢108年度毒偵字第599號 新北地檢108年度毒偵字第819號 最後 事實審 法院 新北地院 新北地院 本院  案號 108年度審訴字第1093號 108年度審訴字第1093號 108年度上訴字第3185號  判決日期 108年08月22日 108年08月22日 108年10月31日 確定 判決  法院 新北地院 新北地院 最高法院  案號 108年度審訴字第1093號 108年度審訴字第1093號 108年度台上字第853號  判決 確定日期 108年12月04日 108年12月04日 109年02月12日 是否得為易科罰金之案件  否 是 是 備註  新北地檢109年度執字第553號 新北地檢109年度執字第554號 新北地檢109年度執字第3975號 

編號  4 5 (以下空白) 罪名  毒品危害防制條例(施用一級) 毒品危害防制條例(施用二級)  宣告刑  有期徒刑8月 有期徒刑3月  犯罪日期  108年03月03日上午某時許 108年03月03日上午某時許  偵查(自訴) 機關年度案號  新北地檢108年度毒偵字第1507號 新北地檢108年度毒偵字第1507號  最後 事實審 法院 本院 本院   案號 108年度上訴字第4152號 108年度上訴字第4152號   判決日期 109年02月11日 109年02月11日  確定 判決  法院 本院 本院   案號 108年度上訴字第4152號 108年度上訴字第4152號   判決 確定日期 109年03月10日 109年02月11日  是否得為易科罰金之案件  否 是  備註  新北地檢109年度執字第4909號 新北地檢109年度執字第4910號